臺灣彰化地方法院刑事判決　　　　　　　　　　　　九十三年度訴字第一五九號
　　公　訴　人　臺灣彰化地方法院檢察署檢察官
　　被　　　告　甲○○
右列被告因違反毒品危害防制條例案件，經檢察官提起公訴（九十三年度毒偵字第三
八０一號），及移
程序中就被訴事實為有罪之陳述，經本院裁定依簡式審判程序審理，判決如左：
    主  文
甲○○連續施用第一級毒品，累犯，處有期徒刑壹年。
扣案之第一級毒品海洛因貳包（共淨重零點壹零公克）沒收銷燬之、注射針筒壹支沒
收。
    事  實
一、甲○○前於民國八十九年七月二十六日，因施用第一、二級毒品案件，經本院判
    處有期徒刑九月、七月確定，嗣並定應執行刑為有期徒刑一年三月，九十年十月
    十八日，再因施用第一、二級毒品案件，經本院判處有期徒刑八月、五月，並定
    應執行刑為有期徒刑一年確定，上開二罪經接續執行後，甫於九十二年二月六日
    縮短刑期假釋出監，假釋期間並付保護管束，九十二年十二月十日保護管束期滿
    未經撤銷假釋視為執行完畢。又其前於八十八年間，因施用毒品案件，經本院裁
    定送觀察、勒戒後，認無繼續施用毒品之傾向，由臺灣彰化地方法院檢察署檢察
    官於八十八年五月十日，以八十八年度偵字第四四六六號為不起訴處分確定；同
    年再因施用毒品案件，經觀察、勒戒後，認有繼續施用毒品之傾向，再經本院裁
    定令入戒治處所施以強制戒治，並由臺灣彰化地方法院檢察署檢察官提起公訴（
    嗣經本院於八十九年七月二十六日，以八十九年度訴字第二四六號判處有期徒刑
    九月、七月確定，嗣並定應執行刑為有期徒刑一年三月），強制戒治部分，並於
    九十年二月三日執行完畢；復於九十年間再犯施用毒品案件，經本院裁定令入戒
    治處所施以強制戒治，並由臺灣彰化地方法院檢察署檢察官提起公訴（嗣經本院
    於本院於九十年十月十八日，以九十年度訴字第一○四四號判處有期徒刑八月、
    五月，並定應執行刑為有期徒刑一年確定），強制戒治部分，並於九十一年八月
    八日執行完畢。詎甲○○仍不思戒除毒癮，又自九十三年三月中旬某日起至同年
八月二十四日中午十二時許止，在其位於彰化縣員林鎮○○里○○路四巷二十三
    號之住處內，多次施用第一級毒品海洛因，經臺灣彰化地方法院檢察署檢察官以
    九十三年度毒偵字第一八二一號提起公訴後，由本院於九十三年八月三十一日，
    以九十三年度訴字第九八二號判處有期徒刑十月，同年九月二十日因未上訴而告
    確定。詎甲○○仍不知悔改，未能戒除毒癮，復基於施用第一級毒品海洛因之概
    括犯意，於本院前開九十三年度訴字第九八二號判決宣示後之九十三年九月三日
    起至同年十月二十五日中午某時許止，在其位於上址之住處內，以將海洛因摻水
    後再以針筒注射之方式，連續施用第一級毒品海洛因多次，約三至四天施用一次
    。嗣於九十三年九月九日十三時十分許，在彰化縣大村鄉貢旗村社區活動中心產
    業道路旁為警查獲，並扣得其所有之第一級毒品海洛因一包（淨重０‧０三公克
    ）；同年十月八日十八時許，在彰化縣員林鎮○○里○○路四巷二十三號旁空屋
    又為警持搜索票查獲，並扣得其所有之第一級毒品海洛因一包（淨重０‧０七公
    克）及供其施用海洛因之注射針筒一支。
二、案經彰化縣警察局員林分局報請臺灣彰化地方法院檢察署檢察官偵查起訴及移送
    併案審理。
    理  由
一、右開事實，業據被告甲○○於本院審理時坦承不諱，且被告於九十三年九月九日
    、同年十月八日為警採集之尿液，經送彰化縣衛生局檢驗結果，均呈嗎啡陽性反
    應，此有彰化縣警察局員林分局、鹿港分局委託檢驗尿液代號與真實姓名對照認
    證單二紙暨彰化縣衛生局各於九十三年九月二十七日日、同年十月十八日分別出
    具之尿液檢驗成績書各一紙附卷可稽，並有被告所有之第一級毒品海洛因二包及
    供其施用海洛因之注射針筒一支扣案可佐，而前開毒品經送法務部調查局檢驗結
    果，確為海洛因無誤（淨重各為０‧０三公克、０‧０七公克），亦有法務部調
    查局出具之鑑定通知書二紙在卷足憑，被告自白核與事實相符。又被告前於八十
    八年間，因施用毒品案件，經本院裁定送觀察、勒戒後，認無繼續施用毒品之傾
    向，由臺灣彰化地方法院檢察署檢察官於八十八年五月十日，以八十八年度偵字
    第四四六六號為不起訴處分確定；同年再因施用毒品案件，經觀察、勒戒後，認
    有繼續施用毒品之傾向，再經本院裁定令入戒治處所施以強制戒治，並由臺灣彰
    化地方法院檢察署檢察官提起公訴（嗣經本院於八十九年七月二十六日，以八十
    九年度訴字第二四六號判處有期徒刑九月、七月確定，嗣並定應執行刑為有期徒
    刑一年三月），強制戒治部分，並於九十年二月三日執行完畢；復於九十年間再
    犯施用毒品案件，經本院裁定令入戒治處所施以強制戒治，並由臺灣彰化地方法
    院檢察署檢察官提起公訴（嗣經本院於本院於九十年十月十八日，以九十年度訴
    字第一○四四號判處有期徒刑八月、五月，並定應執行刑為有期徒刑一年確定）
    ，強制戒治部分，並於九十一年八月八日執行完畢等情，有臺灣彰化地方法院檢
    察署刑案資料查註紀錄表及臺灣高等法院被告全國前案紀錄表等附卷可據，被告
    於上述強制戒治處分執行完畢釋放後，五年內再施用第一級毒品，其事證明確。
    又參照最高法院三十二年上字第二五七號號判例意旨：「按刑事訴訟法第二百九
    十四條第一款規定（現行刑事訴訟法第三百零二條第一款），案件曾經判決確定
    者，應為免訴之判決，係以同一案件，已經法院為實體上之確定判決，該被告應
    否受刑事制裁，即因前次判決而確定，不能更為其他有罪或無罪之實體上裁判。
    此項原則，關於實質上一罪或裁判上一罪（如刑法第五十五條及第五十六條之犯
    罪），其一部事實已經判決確定者，對於構成一罪之其他部分，固亦均應適用，
    但此種情形，係因審判不可分之關係，在審理事實之法院，對於全部犯罪事實，
    按照刑事訴訟法第二百四十六條規定本應予以審判，故其確定判決之既判力，亦
    自應及於全部之犯罪事實，若在最後審理事實法院宣示判決後，始行發生之事實
    ，既非該法院所得審判，即為該案判決之既判力所不能及，檢察官或自訴人如就
    此部發生之事實依法起訴，既不在曾經確定判決之範圍以內，即係另一犯罪問題
    ，受訴法院仍應分別為有罪或無罪之實體上裁判，縱令檢察官或自訴人，係就前
    案事實與其後新發生之事實，誤認為實質上一罪或裁判上一罪，一併起訴，受訴
    法院除應將前確定判決既判力所及部分諭知免訴外，關於其後新發生之事實，並
    不在刑事訴訟法第二百九十四條第一款所載情形之列，非可一併免訴。」，本件
    被告係於前案即本院九十三年度訴字第九八二號九十三年八月三十一日判決宣示
    後之同年九月三日始再施用，此部分即非前開刑事判決所得審判，即為該案確定
    判決之既判力所不能及，檢察官再行起訴，核無違誤。從而，被告右揭犯行，洵
    堪認定，自應依法論科。
二、核被告所為，係犯毒品危害防制條例第十條第一項之施用第一級毒品罪。被告於
    施用前後持有第一級毒品海洛因之低度行為，應為施用之高度行為所吸收，不另
    論罪。被告先後多次施用海洛因之犯行，時間緊接，顯係基於概括之犯意，觸犯
    構成要件相同之罪名，應依連續犯論以一罪，並加重其刑。又被告除起訴書所載
    九十三年十月八日或其前三日內該次施用以外之犯行（含臺灣彰化地方法院檢察
    署九十三年度毒偵字第四０三一號移送併案審理部分），起訴事實固未論及，然
    因該部分與業經起訴部分具連續犯之裁判上一罪關係，為起訴效力所及，基於審
    判不可分，本院自得一併審理。末查被告前於八十九年七月二十六日，因施用第
    一、二級毒品案件，經本院判處有期徒刑九月、七月確定，嗣並定應執行刑為有
    期徒刑一年三月，九十年十月十八日，再因施用第一、二級毒品案件，經本院判
    處有期徒刑八月、五月，並定應執行刑為有期徒刑一年確定，上開二罪經接續執
    行後，甫於九十二年二月六日縮短刑期假釋出監，假釋期間並付保護管束，九十
    二年十二月十日保護管束期滿未經撤銷假釋視為執行完畢，有臺灣彰化地方法院
    檢察署刑案資料查註紀錄表及臺灣高等法院被告全國前案紀錄表等在卷可佐，其
    受此有期徒刑執行完畢後，五年以內再犯有期徒刑以上之罪，應依累犯規定遞加
    重其刑。爰審酌被告前曾因多次施用毒品紀錄而送觀察、勒戒及強制戒治，猶不
    知悛悔，未能戒除毒癮，且於前案甫經判決後，即再度施用第一級毒品，顯乏禁
    絕毒害之決心及考量其犯罪之動機、目的、施用毒品係自戕身心，且犯後坦承犯
    行等一切情狀，量處如主文所示之刑，以示懲儆。扣案之第一級毒品海洛因二包
    （共淨重０‧一０公克），應依毒品危害防制條例第十八條第一項前段沒收銷燬
    之；另扣案之注射針筒一支，屬被告所有，且係供其施用海洛因之物，業據被告
    供明在卷，併依刑法第三十八條第一項第二款沒收之。
據上論斷，應依刑事訴訟法第二百七十三條之一第一項、第二百九十九條第一項前段
，毒品危害防制條例第十條第一項、第十八條第一項前段，刑法第十一條前段、第五
十六條、第四十七條、第三十八條第一項第二款，判決如主文。
本案經檢察官賴志盛到庭執行職務。
中　　　華　　　民　　　國　　　九十三　　　年　　　十二　　月　　八　　日
                                臺灣彰化地方法院刑事第二庭
                                    法      官  王義閔
右正本證明與原本無異。
如不服本判決，應於判決送達後十日內，向本院提出上訴狀( 須附繕本 )。
                                      法院書記官  詹國立
中　　　華　　　民　　　國　　　九十三　　　年　　　十二　　月　　八　　日
